【裁判字號】    92,交易,358
【裁判日期】    921111
【裁判案由】    過失致死
【裁判全文】
臺灣桃園地方法院刑事判決                        九十二年度交易字第三五八號
    公  訴  人  臺灣桃園地方法院檢察署檢察官
    被      告  乙○○
右列被告因過失致死案件，經檢察官提起公訴（九十二年度偵字第六八三八號），本
院判決如左︰
    主  文
乙○○因過失致人於死，處有期徒刑柒月。
    事  實
一、乙○○於民國九十一年十二月十七日十四時許，駕駛車號ＬＮ－九Ｏ一七號自小
    貨車，沿桃園縣觀音鄉○○路內側車道，由中壢往觀音方向行駛，於行經中山路
    一段（速限時速六十公里）與金華路之Ｔ字型交岔路口時，原應注意汽車行駛時
    ，駕駛人應注意車前狀況，隨時採取必要之安全措施，及行車速度，依標誌標線
    之規定，於行經交岔路口及設有閃光號誌之行人穿越道時，應減速慢行，作隨時
    停車之準備，而依當時之天候、道路狀況及視線，並無不能注意之情，竟疏未注
    意及此，貿然以時速八十公里以上之速度疾駛，適有邱國藤未經考領駕駛執照，
    依規定不得騎乘機車，竟騎乘車號ＩＶＳ－六六０號機車，亦沿中山路一段，同
    向騎至該交岔路口前時，原亦應注意左轉彎時，應距交岔路口三十公尺前顯示方
    向燈或手勢，行至交岔路口中心處左轉，竟疏未注意，貿然於交岔路口前未顯示
    方向或手勢即行左轉，乙○○見狀閃剎不及，致在交岔路口內側車道行人穿越道
    前，其所駕駛之自小貨車右側保險桿撞及邱國藤所騎乘機車之腳踏板處，邱國藤
    受撞擊彈起跌落行人穿越道上，因而受有頭、骨盆、下肢鈍傷致休克，雖經送醫
    急救，惟延至九十一年十二月十七日十八時二十三分仍不治死亡，乙○○於車禍
    發生後，除在場協助將傷者送醫診治外，於犯罪未發覺前，對到場處理交通事故
    之警員表示其為自小貨車之駕駛人，自首而受裁判。
二、案經被害人邱國藤之女甲○○告訴及臺灣桃園地方法院檢察署檢察官偵查起訴。
    理  由
一、訊據被告乙○○對於右揭時地駕駛自小貨車過失肇事，致被害人邱國藤死亡之事
    實，坦承不諱，並有道路交通事故調查報告表、現場照片等附卷可稽，而被害人
    邱國藤因本件車禍死亡，亦經檢察官督同檢驗員相驗屬實，有相驗筆錄、相驗屍
    體證明書、驗斷書及相驗照片在卷可憑。
二、經查：桃園縣觀音鄉○○路一段之行車速度限制為時速六十公里，車禍發生後，
    中山路一段與金華路Ｔ字型交岔路口，在中山路由中壢往觀音方向之內側車道行
    人穿越道前遺留有二道剎車痕（左剎車痕長三十三點六公尺，右剎車痕長三十公
    尺），其走向則由內側車道偏斜至對向之外側車道，而自行人穿越道起則遺留有
    長達四十三點二公尺之機車刮地痕，機車最後倒地位置在對向車道小貨車後方十
    二點七公尺處，而交岔路口之中心位置則遺留有機車散落物及碎片等情，有道路
    交通管理事故調查報告表現場圖及車禍發生後之現場照片在卷可稽，則依上開小
    貨車剎車痕及機車之刮地痕起點係在內側車道及行人穿越道上，足見小貨車與機
    車之碰撞地點，應係在內側車道之行人穿越道前，乃屬明確。又依現場遺留小貨
    車之剎車痕，左剎車痕長達三十三點六公尺，依交通部道路交通安全督導會所訂
    之「一般公路汽車煞車距離、行車速度對照表」換算當時之行進速度應為時速八
    十公里，參以被害人邱國藤所騎乘之機車受被告所駕駛之自小貨車撞擊後，竟被
    衝撞至距離碰撞地點達四十三點二公尺處，足徵被告駕駛自小貨車於車禍發生前
    ，係以時速八十公里以上之速度行駛，至為灼然。
三、按汽車行駛時，駕駛人應注意車前狀況，並隨時採取必要之安全措施。又行車速
    度，依標誌或標線之規定，於行經交岔路口及行人穿越道時，應減速慢行，作隨
    時停車之準備；又行人穿越道號誌係以並列之圓形雙閃黃色燈號，警告接近車輛
    應減速慢行，如有行人穿越須暫停讓行人優先穿越街道，設於斑馬紋行人穿越道
    標線前。道路交通安全規則第九十四條第三項、第九十三條第一項第三款、第一
    百零三條及道路交通標誌標線號誌設置規則第一百九十四條第三項第三款，分別
    定有明文。被告駕駛自小貨車原應注意上開規定小心謹慎駕駛，而依當時之天候
    、道路狀況及視線，亦無不能注意之情，竟疏未注意及之，致肇車禍，被告就車
    禍之發生有過失，至為明確，雖被害人邱國藤無照騎乘機車及未依規定於左轉彎
    前採取必要之安全警示，而有違反道路交通安全規則第五十條第一項、第一百零
    二條第一項第四款之規定，其就車禍之發生與有過失，惟此並無解於被告應負之
    過失責任。本件車禍之肇事原因於偵查時，經檢察官送請鑑定，亦為相同之認定
    ，有臺灣省桃園縣區車輛行車事故鑑定委員會九十一府車鑑桃字第九一一八七九
    號鑑定意見書一份在卷可稽，又被害人邱國藤因本件車禍受傷，雖經送醫診治，
    惟延至九十一年十二月十七日十八時二十三分仍不治死亡，業經檢察官督同檢驗
    員相驗屬實，有相驗筆錄、相驗屍體證明書及驗斷書及相驗時所攝照片在卷可稽
    ，其死亡與被告之過失行為自有相當因果關係，被告過失致人於死犯行，事證明
    確，犯行堪予認定，應予依法論科。
四、核被告所為，係犯刑法第二百七十六條第一項之過失致死罪。被告於車禍發生後
    ，除在場協助將被害人邱國藤送醫診治外，並對到場處理事故之警員表示其為肇
    事小貨車之駕駛人等事實，除據被告供承在卷外，並據證人即警員杜瑋宸到場結
    證在卷，且有載明報案人為肇事駕駛人之道路交通事故調查報告表在卷可稽，被
    告於犯罪未發覺前自首而受裁判，應依刑法第六十二條前段規定，減輕其刑。爰
    審酌被告未注意車前狀況隨時採取必要之安全措施，超速行駛，及行經交岔路口
    及行人穿越道前未減速慢行，作隨時停車之準備，其過失之程度，及其過失對於
    車禍發生之原因力強弱，及其犯罪後坦承犯行，態度良好，及迄未與被害人家屬
    達成民事和解等一切情狀，公訴人具體求處被告有期徒刑七月，本院認屬允當，
    爰量處如主文所示之刑。
據上論斷，應依刑事訴訟法第二百九十九條第一項前段，刑法第二百七十六條第一項
、第六十二條前段，罰金罰鍰提高標準條例第一條前段，判決如主文。
本案經檢察官郭靜文到庭執行職務。
中      華      民      國      九十二      年    十一    月    十一    日
                                  臺灣桃園地方法院交通法庭
                                      審判長法  官  林明洲
                                            法  官  林春鈴
                                            法  官  黃斯偉
右正本證明與原本無異。
如不服本判決，應於判決送達後十日內向本院提出上訴狀( 應附繕本 )，上訴於
臺灣高等法院。
                                            書記官  李珈慧
中      華      民      國      九十二      年    十一    月    十二    日
論罪法條之依據：
中華民國刑法第二百七十六條
 (過失致死罪)
因過失致人於死者，處二年以下有期徒刑、拘役或二千元以下罰金。
從事業務之人，因業務上之過失犯前項之罪者，處五年以下有期徒刑或拘
役，得併科三千元以下罰金。


司法院資訊處製作；財團法人民間司法改革基金會備份。
